臺灣臺中地方法院刑事裁定
111年度聲字第501號
聲  請  人  臺灣臺中地方檢察署檢察官
被      告  游進泓



上列聲請人因受刑人數罪併罰有二裁判以上，聲請定其應執行之
刑（111年度執聲字第263號），本院裁定如下：
    主  文
游進泓犯如附表所示之罪刑，應執行有期徒刑參年肆月。
    理  由
一、聲請意旨略以：受刑人游進泓犯數罪，先後經判決確定如附
    表所示之刑，應依刑法第53條、第51條第5款，定其應執行
    之刑，爰依刑事訴訟法第477條第1項規定聲請裁定等語。
二、按數罪併罰，有二裁判以上者，依刑法第51條之規定，定其
    應執行之刑；數罪併罰，分別宣告其罪之刑，依下列各款定
    其應執行者：宣告多數有期徒刑者，於各刑中之最長期以上
    ，各刑合併之刑期以下，定其刑期，但不得逾30年；依刑法
    第53條及第54條應依刑法第51條第5款至第7款之規定，定其
    應執行之刑者，由該案犯罪事實最後判決之法院之檢察官，
    聲請該法院裁定之，刑法第53條、第51條第5款及刑事訴訟
    法第477條第1項分別定有明文。又法律上屬於自由裁量之事
    項，有其外部性界限及內部性界限，並非概無拘束，依據法
    律之具體規定，法院應在其範圍選擇為適當之裁判者，為外
    部性界限；而法院為裁判時，應考量法律之目的，及法律秩
    序之理念所在者，為內部性界限，法院為裁判時，二者均不
    得有所逾越。在數罪併罰，有二裁判以上，定其應執行之刑
    時，固屬於法院自由裁量之事項，然仍應受前揭外部性界限
    及內部性界限之拘束（最高法院80年台非字第473號判例、9
    3年度台非字第192號判決意旨參照）。
三、經查本件受刑人游進泓因詐欺等案件，經臺灣高等法院臺中
    分院（下稱臺中高分院）及本院判處如附表所示之刑，均經
    確定在案，此有如附表所示之判決、臺灣高等法院被告前案
    紀錄表各1份可資憑考。其中如附表編號1至4、5至6所示之
    各罪，前分別經臺中高分院109年度金上訴字第2736號判決
    應執行有期徒刑2年6月確定及本院110年度金訴字第210號判
    決應執行有期徒刑1年6月確定等情，亦有該等裁判書與前揭
    臺灣高等法院被告前案紀錄表在卷可參。是依前開說明，本
    院為最後事實審法院，就附表所示之各罪再為定應執行刑之
    裁定時，除不得逾越刑法第51條第5款法律之外部界限，即
    不得重於附表編號1至6所示各罪宣告有期徒刑之總和，亦應
    受內部界限之拘束，即不得重於上開各罪已定應執行之刑度
    之總和。是經審核上開各節，併衡酌受刑人所犯各罪態樣與
    情節、各罪時間、空間之密接程度、侵害法益之異同、所犯
    之罪數、及實現刑罰經濟功能之相關刑事政策、對侵害法益
    之加重效應、前科素行，暨依最高法院110年度台抗大字第4
    89號裁定意旨，徵詢受刑人對定應執行刑之意見，而為整體
    評價後，爰裁定如主文所示應執行之刑。
四、依刑事訴訟法第477條第1項，刑法第50條第1項前段、第53
    條、第51條第5款，裁定如主文。
中　　華　　民　　國　　111 　年　　2 　　月　　18　　日
                  刑事第一庭    法  官  路逸涵
以上正本證明與原本無異。
如不服本裁定，應於收受送達後5日內向本院提出抗告狀。（應
附繕本）
                                書記官  王崑煜
中　　華　　民　　國　　111 　年　　2 　　月　　18　　日

附表：受刑人游進泓定應執行刑一覽表
編           號          1         2         3 罪           名  共同以網際網路對公眾散布而犯詐欺取財罪 共同以網際網路對公眾散布而犯詐欺取財罪 共同以網際網路對公眾散布而犯詐欺取財罪 宣    告     刑  有期徒刑1年（共26罪） 有期徒刑1年4月 有期徒刑1年2月（共2罪） 犯 罪  日   期  108年7月29日（共24次）、108年7月31日（共2次） 108年7月29日 108年7月29日（共2次） 偵查（自訴）機關年 度   案 號  臺中地檢108年度偵字第28420、30135、32567號 臺中地檢108年度偵字第28420、30135、32567號 臺中地檢108年度偵字第28420、30135、32567號 最後事實審 法        院 臺中高分院 臺中高分院 臺中高分院  案        號 109年度金上訴字第2736號 109年度金上訴字第2736號 109年度金上訴字第2736號  判 決  日 期 110年3月16日 110年3月16日 110年3月16日 確定判決 法        院 臺中高分院 臺中高分院 臺中高分院  案        號 109年度金上訴字第2736號 109年度金上訴字第2736號 109年度金上訴字第2736號  判        決 確 定  日 期 110年4月19日 110年4月19日 110年4月19日 是否得易科罰金、社會勞動          否         否         否 備           註  臺中地檢110年度執字第6076號（編號1至4已定應執行有期徒刑2年6月） 臺中地檢110年度執字第6076號（編號1至4已定應執行有期徒刑2年6月） 臺中地檢110年度執字第6076號（編號1至4已定應執行有期徒刑2年6月） 

編           號          4         5         6 罪           名  共同以網際網路對公眾散布而犯詐欺取財罪 三人以上共同以網際網路對公眾散布而犯詐欺取財罪 三人以上共同以網際網路對公眾散布而犯詐欺取財罪 宣    告     刑  有期徒刑1年1月（共3罪） 有期徒刑1年1月（共5罪） 有期徒刑1年2月 犯 罪   日   期  108年7月29日（共3次） 108年7月29日（共5次） 108年7月29日 偵查（自訴）機關年 度   案 號  臺中地檢108年度偵字第28420、30135、32567號 臺中地檢109年度偵字第7927號、110年度偵字第1937號 臺中地檢109年度偵字第7927號、110年度偵字第1937號 最後事實審 法        院 臺中高分院 臺中地院 臺中地院  案        號 109年度金上訴字第2736號 110年度金訴字第210號 110年度金訴字第210號  判 決  日 期 110年3月16日 110年11月9日 110年11月9日 確定判決 法        院 臺中高分院 臺中地院 臺中地院  案        號 109年度金上訴字第2736號 110年度金訴字第210號 110年度金訴字第210號  判        決 確 定  日 期 110年4月19日 110年12月7日 110年12月7日 是否得易科罰金、社會勞動          否         否         否 備           註  臺中地檢110年度執字第6076號（編號1至4已定應執行有期徒刑2年6月） 臺中地檢111年度執字第176號（編號5至6已定應執行有期徒刑1年6月） 臺中地檢111年度執字第176號（編號5至6已定應執行有期徒刑1年6月）